# 回归分析

## 加载包
```{r}
library(readxl)
library(dplyr)
library(writexl)
library(StepReg)
library(lmtest)
library(ggplot2)
library(leaps)
library(car)
library(lmtest)
library(DT)
```

## 读取数据


```{r}
salary <- read_excel("data/data.xlsx")
summary(salary)
```

## 处理数据


```{r}
# 公司规模哑变量赋值
df1 <- data.frame(salary$公司规模)
df1 <- factor(df1, levels = c("100以下", "100-499", "500以上"))
dummy_scale <- model.matrix(~ salary$公司规模 - 1, data = salary)
salary <- cbind(salary, dummy_scale)
salary <- subset(salary, select = -公司规模)
```

```{r}
# 已有工作经验哑变量赋
df2 <- data.frame(salary$已有工作经验)
df2 <- factor(df2, levels = c("1年以内", "1-3年", "3-5年", "5年以上", "经验不限"))
dummy_experience <- model.matrix(~ salary$已有工作经验 - 1, data = salary)
salary <- cbind(salary, dummy_experience)
salary <- subset(salary, select = -已有工作经验)
```


```{r}
# 学历哑变量赋值
df3 <- data.frame(salary$学历)
df3 <- factor(df3, levels = c("本科", "高中及以下", "大专", "研究生", "学历不限"))
dummy_degree <- model.matrix(~ salary$学历 - 1, data = salary)
salary <- cbind(salary, dummy_degree)
salary <- subset(salary, select = -学历)
```

```{r}
# 融资阶段哑变量赋值
df4 <- data.frame(salary$学历)
df4 <- factor(df4, levels = c("不需要融资", "准备融资", "正在融资", "已上市", "未知"))
dummy_phase <- model.matrix(~ salary$融资阶段 - 1, data = salary)
salary <- cbind(salary, dummy_phase)
salary <- subset(salary, select = -融资阶段)
```

```{r}
# 福利哑变量赋值
salary <- salary %>%
  mutate(福利 = case_when(
    福利 == TRUE ~ 1,
    福利 == FALSE ~ 0,
    TRUE ~ 福利
  ))
salary$福利 <- as.integer(salary$福利)
```

```{r}
# 位置哑变量赋值
df5 <- data.frame(salary$位置)
df5 <- factor(df5, levels = c("东部地区", "中部地区", "南部地区", "西部地区", "未知"))
dummy_location <- model.matrix(~ salary$位置 - 1, data = salary)
salary <- cbind(salary, dummy_location)
salary <- subset(salary, select = -位置)
```

```{r}
# 公司行业哑变量赋值
df6 <- data.frame(salary$公司行业)
df6 <- factor(df6, levels = c("金融互联网", "公共服务", "机械制造", "媒体教培", "商业服务"))
dummy_industry <- model.matrix(~ salary$公司行业 - 1, data = salary)
salary <- cbind(salary, dummy_industry)
salary <- subset(salary, select = -公司行业)
```

```{r}
# 职业类别哑变量赋值
df7 <- data.frame(salary$公司行业)
df7 <- factor(df7, levels = c("商务与工程类", "法务与咨询类", "媒体与培训类", "销售与服务类", "其他职业类"))
dummy_category <- model.matrix(~ salary$职业类别 - 1, data = salary)

# 处理表格
salary <- subset(salary, select = -职业类别)
salary <- subset(salary, select = -职位)
salary <- subset(salary, select = -年薪)
salary <- subset(salary, select = -`salary$公司规模100-499`)
salary <- subset(salary, select = -`salary$已有工作经验1-3年`)
salary <- subset(salary, select = -`salary$融资阶段未知`)
salary <- subset(salary, select = -`salary$位置中部地区`)
salary <- subset(salary, select = -`salary$公司行业媒体教培`)
salary <- subset(salary, select = -`salary$学历本科`)
colnames(salary) <- gsub("\\$", "_", colnames(salary))
```

## 回归


```{r}
myfit0 <- lm(log_salary ~ ., data = salary)
summary(myfit0)
```


### 残差图


```{r,message=FALSE,warning=FALSE,collapse=TRUE}
par(mfrow = c(2, 2))
plot(myfit0, c(1:4))
par(mfrow = c(1, 1))
```


### 异方差检验


#### Spearman Test



对每一个自变量$x_i$与残差的绝对值两两检验。


```{r,message=FALSE,warning=FALSE,collapse=TRUE}
p <- rep(1, ncol(salary)) # 初始化

for (i in seq_along(p)) {
  if (colnames(salary)[i] != "log_salary") {
    p[i] <- cor.test(as.numeric(salary[, i]), abs(myfit0$residuals))$p.value
  }
}

names(p) <- colnames(salary)
p <= 0.1
```

可见，存在$p<0.1$，即存在异方差问题。

> 注：书本只有一元回归的检验方法，此处增加了多元回归的异方差检验方法如下。



#### Breusch-Pagan Test


使用**Breusch-Pagan Test**进行检验[^1]。


$$H_0:\{模型myfit0不存在异方差现象\}$$

```{r,message=FALSE,warning=FALSE,collapse=TRUE}
bptest(myfit0)
```

由于$p<0.05$，于是在95%的置信水平下拒绝原假设，认为存在异方差问题。



### 自相关检验


#### 绘图


```{r,message=FALSE,warning=FALSE,collapse=TRUE}
n <- nrow(salary)
e_i1 <- myfit0$residuals[1:(n - 1)]
e_i2 <- myfit0$residuals[2:n]

ggplot() +
  geom_point(mapping = aes(x = e_i1, y = e_i2)) +
  geom_vline(xintercept = 0, col = "red", alpha = 0.4) +
  geom_hline(yintercept = 0, col = "red", alpha = 0.4) +
  theme_classic()
```

点无规则地落在坐标原点四周，无明显规律性。


#### DW检验


```{r,message=FALSE,warning=FALSE,collapse=TRUE}
dwtest(myfit0, alternative = "two.sided")
```
  
可见，在95%置信水平下**拒绝**原假设。即认为存在一阶自相关性。

### 多重共线性检验


```{r}
cor(salary)
```

```{r,message=FALSE,warning=FALSE,collapse=TRUE}
alias(myfit0, complete = TRUE) # 完全多重共线性

sort(vif(myfit0), decreasing = TRUE) # 多重共线性

mean(vif(myfit0))
```

$\bar{VIF}$略大于1，说明存在多重共线性。


## 异方差的处理：对数回归模型


经尝试，**BOX-COX变换**和**加权回归**均未能解决异方差问题，而**对数回归模型**的方法能有效解决此处异方差问题


## 模型选择


采用**逐步回归**的方法，在不同的准则下选择变量。


### $R_{adjust}^2$准则


```{r}
salary.r2adj <- leaps(x = salary[, -2], y = salary[, 2], method = "adjr2")
result <- cbind(salary.r2adj$which, adjRsq = salary.r2adj$adjr2)
optimal_model_index <- which.max(salary.r2adj$adjr2)
optimal_model <- result[optimal_model_index, ]
print(optimal_model)
```
最优模型包含所有变量

### AIC、BIC、$C_p$准则

首先编写所需要的函数：

```{r,message=FALSE,warning=FALSE,collapse=TRUE,cache=TRUE}
select_model <- function(data, metric, y_name, strategy = "bidirection") {
  # data0: 数据框
  # metric: 模型选择准则 ("AIC", "BIC", "CP")
  # y_name: 因变量名称
  # strategy: 回归策略 ("forward", "backward", "bidirection", "subset")

  # 获取所有自变量名称
  total_variate <- setdiff(colnames(data), y_name)
  data_ <- data.frame(data)

  # 使用stepwise函数进行变量选择
  fit <- stepwise(
    formula = as.formula(paste(y_name, "~ .")),
    data = data_,
    type = "linear",
    strategy = strategy,
    metric = metric
  )

  # 从lm模型中提取变量
  corrected_variable_names <- gsub(
    "\\.", "-", fit[["variables"]][["Variable_name"]]
  )
  model_terms <- corrected_variable_names[-1]

  # 创建结果数据框
  result <- data.frame(
    variable = total_variate,
    selected = total_variate %in% model_terms
  )

  return(list(
    model = fit, # stepwise的完整结果
    selected_vars = model_terms, # 选中的变量
    selection_result = result # 变量选择结果表
  ))
}
```


AIC、BIC、$C_p$准则下的变量选择：

```{r,message=FALSE,warning=FALSE,collapse=TRUE,cache=TRUE}
aic_result <- select_model(salary, metric = "AIC", y_name = "log_salary")
bic_result <- select_model(salary, metric = "BIC", y_name = "log_salary")
cp_result <- select_model(salary, metric = "CP", y_name = "log_salary")
```

比较三种准则下的变量选择结果：

```{r,message=FALSE,warning=FALSE,collapse=TRUE,cache=TRUE}
# 创建比较表
comparison <- data.frame(
  variable = aic_result$selection_result$variable,
  AIC = aic_result$selection_result$selected,
  BIC = bic_result$selection_result$selected,
  CP = cp_result$selection_result$selected
)

# 显示比较结果
datatable(comparison,
  caption = "三种准则变量选择结果比较",
  options = list(scrollX = TRUE)
)
```


### 对比


在**AIC准则**、**BIC准则**和**$C_p$准则**之间，三者所选的变量相同，考虑到多重共线性并结合三个准则，确定模型为"myfit0"。


### 多重共线性分析


```{r,message=FALSE,warning=FALSE,collapse=TRUE}
sort(vif(myfit0), decreasing = TRUE) # 多重共线性

mean(vif(myfit0))
```

可见，$\bar{VIF}$未明显大于1，且$VIF_j<10$均成立，故可认为消除了多重共线性。


### 异方差检验


#### Breusch-Pagan Test

使用**Breusch-Pagan Test**进行检验[^1]。


$$H_0:\{模型myfit0不存在异方差现象\}$$

```{r,message=FALSE,warning=FALSE,collapse=TRUE}
bptest(myfit0)
```

在90%的置信水平下，无法拒绝原假设。即认为该模型不存在异方差问题。


### 自相关检验


#### DW检验


```{r,message=FALSE,warning=FALSE,collapse=TRUE}
dwtest(myfit0, alternative = "two.sided")
```
  
在90%的置信水平下，无法拒绝原假设。即认为该模型不存在自相关问题。


### 正态性检验


使用**Kolmogorov-Smirnov Test**检验模型残差的正态性。


```{r,message=FALSE,warning=FALSE,collapse=TRUE}
ks.test(myfit0$residuals, y = pnorm, mean(myfit0$residuals), sd(myfit0$residuals))

ggplot() +
  geom_density(mapping = aes(x = myfit0$residuals)) +
  labs(title = "残差密度分布图", x = "residuals") +
  theme_classic() +
  theme(plot.title = element_text(hjust = 0.5))
```


可见，在90%的置信水平下，无法拒绝原假设。即不可否认残差不服从正态分布。

残差密度分布图也体现了较好的正态性。


## 综上


至此，我们建立了不存在**自相关性**、不存在**异方差性**、不存在**多重共线性**且残差符合**正态性**假设的回归模型。


## 参考

[^1]:[How to Perform a Breusch-Pagan Test in R︎](https://www.statology.org/breusch-pagan-test-r/)
